【裁判字號】    98,訴,223
【裁判日期】    980220
【裁判案由】    毒品危害防制條例
【裁判全文】
臺灣板橋地方法院刑事判決               98年度訴字第223號
公  訴  人  臺灣板橋地方法院檢察署檢察官
被      告  甲○○
上列被告因毒品危害防制條例案件，經檢察官提起公訴（97年度
毒偵字第9420號），本院訊問被告為有罪陳述後，改依簡式審判
程序審理，並判決如下：
    主  文
甲○○施用第一級毒品，累犯，處有期徒刑玖月，扣案之藥鏟及
注射針筒各壹支均沒收。
    事  實
一、甲○○於民國90年間因施用毒品案件，經臺灣彰化地方法院
    以90年度毒聲字第4176號裁定送觀察勒戒後，認無繼續施用
    毒品傾向，於90年11月28日執行完畢釋放，並經臺灣彰化地
    方法院檢察署檢察官於90年11月27日以90年度毒偵字第4454
    號為不起訴處分確定；又於92年間因施用毒品案件，經臺灣
    雲林地方法院以92年度毒聲字第581 號裁定送觀察勒戒後，
    認無繼續施用毒品之傾向，於92年10月21日執行完畢釋放，
    並由臺灣臺中地方法院檢察署檢察官於92年10月21日以92年
    度毒偵字第2849號為不起訴處分確定。詎明知海洛因係毒品
    危害防制條例第2 條第2 項第1 款所定之第一級毒品，依法
    不得施用、持有，竟於基於施用第一級毒品海洛因之犯意，
    於97年11月21日中午某時（起訴書誤載為晚間21時），在其
    臺北縣三重市○○○路131 巷2 號3 樓301 室租屋處，以針
    筒注射之方式施用第一級毒品海洛因1 次。嗣經警於同日晚
    間18時許，在上址查獲。經警採驗尿液結果，呈嗎啡陽性反
    應，而悉上情。
二、案經臺北市政府警察局中山分局移送臺灣板橋地方法院檢察
    署檢察官偵查起訴。
    理  由
一、訊據被告甲○○於偵查及本院審理中，對上揭事實坦承不諱
    ，而被告經警於97年11月22日凌晨0 時32分許採尿送驗結果
    （檢體編號：036636號），呈嗎啡陽性反應，有尿液檢體委
    驗單、臺灣尖端先進生技醫藥股份有限公司濫用藥物檢驗報
    告各1 件在卷可查（見偵查卷第54頁、第56頁）。並有被告
    所有供施用毒品海洛因所用之藥鏟及注射針筒各1 支扣案可
    佐，亦有照片在卷可參（見偵查卷第23頁）。足見被告所為
    自白與事實相符，而得採為認定之依據。次查，被告於90年
    間因施用毒品案件，經臺灣彰化地方法院以90年度毒聲字第
    4176號裁定送觀察勒戒後，認無繼續施用毒品傾向，於90年
    11月28日執行完畢釋放，並經臺灣彰化地方法院檢察署檢察
    官以90年度毒偵字第4454號為不起訴處分確定；又於92年間
    因施用毒品案件，經臺灣雲林地方法院以92年度毒聲字第58
    1 號裁定送觀察勒戒後，認無繼續施用毒品之傾向，於92年
    10月21日執行完畢釋放，並由臺灣臺中地方法院檢察署檢察
    官以92年度毒偵字第2849號為不起訴處分確定乙節，有台灣
    高等法院被告前案紀錄表及刑案查註紀錄表各1 件在卷可稽
    。被告於上開觀察勒戒執行完畢後5 年內已再犯施用毒品犯
    行，又為本件施用毒品犯行，自得予以追訴處罰（最高法院
    九十七年度第五次刑事庭會議決議參照）。本件事證明確，
    被告犯行堪以認定。
二、按海洛因屬毒品危害防制條例第2 條第2 項第1 款所列之第
    一級毒品，核被告甲○○所為，係犯毒品危害防制條例第10
    條第1 項之施用第一級毒品海洛因罪。其施用前後非法持有
    第一級毒品之低度行為，已為施用之高度行為所吸收，不另
    論罪。又查，被告前於91年間因搶奪、加重竊盜案件，經臺
    灣彰化地方法院以91年度訴字第457 號判決依序處有期徒刑
    2 年、2 年，應執行有期徒刑3 年10月，並經臺灣高等法院
    臺中分院以91年度上訴字第1697號、最高法院以92年度台上
    字第435 號判決駁回上訴確定；同年又因竊盜案件，經臺灣
    彰化地方法院以91年度訴字第1466號判決處有期徒刑9 月確
    定。上揭三罪經臺灣彰化地方法院以92年度聲字第672 號裁
    定應執行有期徒刑4 年6 月確定，入監執行後，於95年5 月
    2 日假釋付保護管束，於96年2 月24日假釋期滿視為執行完
    畢乙節，觀之前述前案紀錄表即知。被告於上開有期徒刑執
    行完畢後，5 年內再犯本件有期徒刑以上之本罪，為累犯，
    應依刑法第47條第1 項之規定加重其刑。爰審酌被告已有施
    用毒品紀錄，且經判處有期徒刑在案，竟又為本件犯行，顯
    見其未知戒除毒癮，意志力薄弱，並考量施用毒品乃自戕行
    為，所生危害非鉅，暨被告坦承施用毒品犯行之犯後態度等
    一切情狀，量處如主文所示之刑。至扣案之藥鏟及注射針筒
    各1 支，均為被告所有供本件施用毒品所用之物，業經被告
    於本院審理中供述明確屬實，應依刑法第38條第1 項第2 款
    之規定宣告沒收；至扣案之鑰匙4 支、行動電話2 具、SIM
    卡1 張、衣物10件等物，均無積極證據證明與本件犯行相關
    ，爰不予宣告沒收，併此敘明。
三、末按「除被告所犯為死刑、無期徒刑、最輕本刑為三年以上
    有期徒刑之罪或高等法院管轄第一審案件者外，於前條第一
    項程序進行中，被告先就被訴事實為有罪之陳述時，審判長
    得告知被告簡式審判程序之旨，並聽取當事人、代理人、辯
    護人及輔佐人之意見後，裁定進行簡式審判程序」，刑事訴
    訟法第273 條之1 第1 項定有明文。查本件被告涉犯之毒品
    危害防制條例第10條第1 項之施用毒品罪，法定本刑非最輕
    本刑為3 年以上有期徒刑之罪，且被告於本院準備程序期日
    中已就被訴事實為有罪之陳述，經告知被告簡式審判程序之
    旨後，被告及公訴人對於本件改依簡式審判程序審理亦均表
    示無意見，是本院即依前揭刑事訴訟法規定，裁定本件進行
    簡式審判程序，附此敘明。另依「法院辦理刑事訴訟案件應
    行注意事項」第144 點之規定，有罪判決書應記載之「犯罪
    事實」，係指符合犯罪構成要件之具體社會事實，如被告犯
    罪之時間、地點、手段以及其他該當於犯罪構成要件而足資
    認定既判力範圍之具體社會事實。至於構成要件以外之其他
    適用法律事實，例如刑法總則之加重或減輕事由，可無須在
    「犯罪事實」欄中記載。爰依上開規定記載本件犯罪事實欄
    ，併此敘明。
據上論斷，應依刑事訴訟法第273 條之1 第1 項、第299 條第1
項前段，毒品危害防制條例第10條第1 項，刑法第11條前段、第
47條第1 項、第38條第1項第2款，判決如主文。
本案經檢察官王家春到庭執行職務。
中    華    民    國    98    年    2     月    20    日
                  刑事第十九庭  法  官  汪怡君
上列正本證明與原本無異。
如不服本判決，應於送達後10日內敘明上訴理由，向本院提出上
訴狀，上訴於本院第二審合議庭 (應附繕本) 。其未敘述上訴理
由者，應於上訴期間屆滿後20日內向本院補提理由書「切勿逕送
上級法院」。
                                書記官  田世杰
中    華    民    國    98    年    2     月    20    日
附錄本案論罪科刑法條全文：
毒品危害防制條例第10條
施用第一級毒品者，處六月以上五年以下有期徒刑。
施用第二級毒品者，處三年以下有期徒刑。


司法院資訊處製作；財團法人民間司法改革基金會備份。
